Minutes et répertoires du notaire Nicolas FARDEAU, 1574 - 15 novembre 1596 (étude XXXIII)
Archives nationales
- Minutes de Nicolas FARDEAU, 1574 - 1596; MC/ET/XXXIII/208 - MC/ET/XXXIII/229
  - Minutes. 1575, MC/ET/XXXIII/209; registre
    - Aveu et dénombrement du fief de Metz (37) près d'Amboise rendu au Roi, à cause de son château d'Amboise, par Claude Garnier, écuyer, seigneur de quartier du fief du Metz., 6 avril 1575; MC/ET/XXXIII/209
      Garnier, Claude
    - Vente, moyennant 12 livres 10 sols, de la quantité de 3 pichets de blé froment et 32 pichets d'avoine, mesure de Chatillon-sur-Marne, (parties de 7 septiers de blé et de 7 septiers d'avoine) par Henri Charton, sous-maître du collège de Beauvais, légataire de défunt Nicole Charton, docteur en médecine, son frère, à Nicolas Vade, laboureur à Dormans (51) et à Thomas Le Charme, laboureur à Igny-le-Jart (: Igny-Comblizy) (51)., 9 avril 1575; MC/ET/XXXIII/209
      acte de vente; Dormans (Marne); Igny-Comblizy (Marne); Charton, Henri; Charton, Nicolas; Lecharme, Thomas; Vadé, Nicolas; docteur d'université; agriculteur; enseignant
    - Constitution, moyennant 1.200 livres de rente, par François Chauvelin, avocat, à Louis Cochin, docteur en médecine (et promesse d'indemnité)., 14 avril 1575; MC/ET/XXXIII/209
      constitution de rente; Chauvelin, François; Cochin, Louis; avocat; docteur d'université
    - Contrat de mariage entre Antoine Labru, laboureur à L'Haÿ (94) et Xainte Bauster, veuve de Jean Prévost, laboureur à Thiais (94)., 16 avril 1575; MC/ET/XXXIII/209
      contrat de mariage; Thiais (Val-de-Marne); Labru, Antoine; Bauster, Xainte; Prévost, Jean; agriculteur
    - Décharge par le collège Fortet à Jean Lequin, chevalier de Saint-Jean de Jérusalem, valet de chambre du Roi, de l'obligation qu'il avait prise solidairement avec Pierre Oudart, boulanger au faubourg Saint-Marcel, et Claude Lasselar, sa femme, par contrat du 18 avril 1572., 28 avril 1575; MC/ET/XXXIII/209
      décharge; Fortet (collège de); Saint-Marcel (faubourg); Lequin, Jean; Oudart, Pierre; Lasselar, Claude; boulanger; officier de la Chambre du roi (Ancien Régime)
    - Quittance de 300 livres pour le rachat de 25 livres de rente par le collège Fortet à Pierre Oudart, boulanger au faubourg Saint-Marcel et Claude Lessillard, sa femme., 3 mai 1575; MC/ET/XXXIII/209
      quittance; Fortet (collège de); Saint-Marcel (faubourg); Oudart, Pierre; Lessillard, Claude; boulanger
    - Bail pour 6 ans de Pâques 1575 et moyennant 65 livres par an d'un corps d'hôtel à l'opposite du collège de Montaigu, par le collège Fortet à Guy Liger, pédagogue à Paris., 3 mai 1575; MC/ET/XXXIII/209
      bail; Fortet (collège de); Montaigu (collège de); Liger, Guy; enseignant
    - Constitution de 25 livres de rente moyennant 300 livres par Pierre Oudart, boulanger au faubourg Saint-Marcel, et époux de Claude Lessillard, au collège Fortet., 3 mai 1575; MC/ET/XXXIII/209
      constitution de rente; Fortet (collège de); Saint-Marcel (faubourg); Oudart, Pierre; Lessillard, Claude; boulanger
    - Bail pour 6 ans de la Saint-Martin 1574 et moyennant 60 sols par an du droit de censive appartenant au collège aux faubourgs de Corbeil par le collège du Cardinal-Lemoine à Jacques Duhamel, notaire à Corbeil., 4 mai 1575; MC/ET/XXXIII/209
      bail; Cardinal Lemoine (collège du); Corbeil-Essonnes (Essonne); Duhamel, Jacques; notaire
    - Contrat de mariage entre Nicolas Oudart, foulon de draps à Paris, rue Saint-Jacques, et Simone Hubert, fille usant et jouissant de ses droits., 15 mai 1575; MC/ET/XXXIII/209
      contrat de mariage; Saint-Jacques (rue); Oudart, Nicolas; Hubert, Simone; tisserand
    - Transaction entre Jean Tamporal, libraire à Lyon, et Claude Micart, libraire à Paris, pour raison de plusieurs frais faits par les parties, l'une pour l'autre., 19 mai 1575; MC/ET/XXXIII/209
      accord; Lyon (Rhône); Micart, Claude; Tamporal, Jean; libraire
    - Procès-verbal de confrontation entre Jean Le Pelletier, docteur en théologie et grand maître du collège de Navarre et Jacques Lemoyne, principal des artiens du collège, reçu le 26 novembre 1573 comme principal des grammairiens, sur le respect des statuts du collège et sur le régime des pensions et nourriture des écoliers, arrêté par acte Périer et Fardeau du 7 octobre 1574., 18 juin 1575; MC/ET/XXXIII/209
      procès-verbal; Navarre (collège de); Le Pelletier, Jean; Lemoyne, Jacques; docteur d'université; enseignant; directeur d'établissement d'enseignement; enseignant
    - Louise Foubert, demeurant à Paris, rue Saint-Victor, en l'hôtel des Trois-Corbillons, met en apprentissage sa sœur Guillemette Foubert, âgée de 11 ans, en qualité de servante pour 4 ans de la Saint-Jean-Baptiste 1575 auprès de Louise Poillet, poupetière, femme de Jean Bourdin, compagnon imprimeur., 21 juin 1575; MC/ET/XXXIII/209
      contrat d'apprentissage; Saint-Victor (rue); Bourdin, Jean; Foubert, Louise; Foubert, Guillemette; Poillet, Louise; Bourdin, Jean; imprimeur
    - Testament de maître Martin de Gazeau, avocat au Parlement, gisant au lit, malade., 22 juin 1575; MC/ET/XXXIII/209
      testament; Gazeau, Martin de; avocat au parlement (Ancien Régime)
    - Pour qu'il puisse s'entretenir aux études, donation par Jean Jolly, marchand et bourgeois de Montereau-Fault-Yonne (77) et Marguerite Lebel, sa femme, à Michel Jolly, leur fils, étudiant demeurant au collège de Navarre, de la somme de 1672 livres à eux due par clôture, en la Chambre des Comptes à Paris, à cause de la recette et administration des deniers communs de Montereau que Jean Jolly a assuré comme receveur élu par les habitants de la ville durant les années 1570 à 1573., 7 juillet 1575; MC/ET/XXXIII/209
      donation; Montereau-Fault-Yonne (Seine-et-Marne); Navarre (collège de); Jolly, Jean; Lebel, Marguerite; Jolly, Michel; commerçant; étudiant; comptable
    - Bail pour 9 ans de la Saint Martin 1577 et moyennant 3 septiers 1 minot de blé de 3 arpents et quartier de terre à Tremblay-en-Francepar Quantin Gehenault, boursier du collège du Cardinal-Lemoine, à Nicolas Brisart, laboureur à Tremblay., 9 juillet 1575; MC/ET/XXXIII/209
      bail; Tremblay-en-France (Seine-Saint-Denis); Cardinal Lemoine (collège du); Gehenault, Quentin; Brisart, Nicolas; étudiant; agriculteur
    - Bail pour 6 ans, dès la Saint Jean-Baptiste 1575, et moyennant 25 l. de rente, au collège des Bons-Enfants, et 36 l. de loyer par an (soit 12 l. à chacun des bailleurs) d'une maison à Paris, rue Saint-Victor, joignant l'hôtel de l'image Saint-Pierre-Saint-Paul, par François Du Haulsoys, procureur au Châtelet, Claude Du Haulsoys, naguère notaire au Châtelet, et Thomas Perier, notaire, à Laurent Brunet, maître boulanger., 14 juillet 1575; MC/ET/XXXIII/209; fol.0252
      Notaires des XVIe-XVIIIe siècles (4153 actes), par Claire Béchu, Catherine Grodecki, Marie-Antoinette Fleury, Madeleine Jurgens, Marie-Françoise Limon-Bonnet, Pierre-Yves Louis, Xenia Pamfilova, Isabelle Pebay, v. 1950, 1986-1994 (fichier papier entièrement dématérialisé; voir contexte dans le Plan d’orientation général - Notaires de Paris, guides thématiques du Minutier).
      bail; Saint-Victor (rue); Du Haulsoys, Claude; Du Haulsoys, François; Perier, Thomas; Brunet, Laurent; notaire; procureur de justice (Ancien Régime); boulanger
    - Renonciation par Isabeau Le Sueur, épouse de Jacques Leroy, maître boulanger, et auparavant veuve d'Hector Gobert, aussi boulanger à Paris, et par Marguerin Marceilles, aussi boulanger à Paris, au bail d'une maison à Paris, rue Saint-Victor, à coté de l'image Saint-Pierre-Saint-Paul, qui leur avait été fait le 7 avril 1573 par François Du Haulsois et Thomas Périer, notaire au Châtelet, à charge de garantir ledit Marceilles de toute poursuite par ledit Leroy, condamné par sentence du prévôt de Paris du 2 juillet 1575 à raison dudit bail., 14 juillet 1575; MC/ET/XXXIII/209; fol.0258
      renonciation; Saint-Victor (rue); Périer, Thomas; Le Sueur, Isabeau; Leroy, Jacques; Gobert, Hector; Marceilles, Marguerin; Du Haulsois, François; notaire; boulanger; boulanger; prévôt de Paris (Ancien Régime)
    - Donation mutuelle de tous leurs biens meubles et conquets immeubles entre Jean Grandière, tailleur d'habits à Paris, et Marie Chevallier, sa femme., 15 juillet 1575; MC/ET/XXXIII/209
      donation; Grandière, Jean; Chevallier, Marie; tailleur d'habits
    - Hector Bechet, prêtre, naguères curé de Vitry-sur-Seine, 94, transporte à Pierre Rozey, principal des artiens du collège de Champagne et curé de Saint-Germain de Vitry-sur-Seine, la levée de gros consistant en blé et vin pour la présente année, moyennant 60 livres reçues comptant., 2 août 1575; MC/ET/XXXIII/209
      cession; Bechet, Hector; Rozey, Pierre; curé; directeur d'établissement d'enseignement; enseignant; prêtre
    - Reconnaissance de 48 livres de dettes par Jacques Gibon, notaire et procureur écclésisiastique à Paris, envers Simon Laffille, procureur au Châtelet et scribe de l'Université pour solde de loyers d'une moitié de maison, à Paris rue Saint-Jean-de-Beauvais, appartenant à Laffille., 19 août 1575; MC/ET/XXXIII/209
      obligation; Jean-de-Beauvais (rue); Gibon, Jacques; Laffille, Simon; notaire
    - Pour trancher le différend qui les oppose au sujet d'une pension que Nicolas Fougeretz, écolier étudiant, prétend lui être due sur le prieuré Sainte-Barbe de Plain-Marchais (à Lavau, Yonne) dont Antoine Delaye est prieur, les deux parties nomment experts Laurens Petitfou, abbé de Saint-Germain-d'Anxure [Saint-Germain d'Auxerre, Yonne], et frère Louis Thibault, prieur de Saint-Vrain d'Auxerre qui pourront s'adjoindre Gabriel Thierriot, avocat au siège présidial d'Auxerre., 19 août 1575; MC/ET/XXXIII/209
      Lavau (Yonne); Auxerre (Yonne); Delaye, Antoine; Petitfou, Laurent; Thibault, Louis; Thierriot, Gabriel; Fougeretz, Nicolas; étudiant; abbé; avocat; abbé
    - Accord entre Antoine Tramblay, principal du collège Sainte-Barbe, et Michel Theriot, maître ès arts, pour la régence de la seconde classe du collège en 1575 puis de la troisième classe à partir de 1576., 27 août 1575; MC/ET/XXXIII/209
      accord; Sainte-Barbe (collège); Thériot, Michel; Tramblay, Antoine; directeur d'établissement d'enseignement; enseignant
    - Testament de Pierre Quesnel, prêtre, curé de Saint-Barthélémy de Torcy, diocèse de Paris (77), gisant au lit, malade., 4 septembre 1575; MC/ET/XXXIII/209
      testament; Torcy (Seine-et-Marne); Quesnel, Pierre; curé
    - Testament de Pierre-François Dalbisse, florentin, demeurant au faubourg Saint-Marcel, rue des Moussonnettes., 29 septembre 1575; MC/ET/XXXIII/209
      testament; Saint-Marcel (faubourg); Dalbisse, Pierre-François
    - Testament de Thomette Yvernel, femme d'Etienne Guygonnaut, imprimeur à Paris, au Mont Sainte-Geneviève, Hôtel de la Tallemouy, ' gisant au lit, malade '., 7 octobre 1575; MC/ET/XXXIII/209
      testament; Montagne-Sainte-Geneviève (rue de la); Guygonnaut, Etienne; Yvernel, Thomette; imprimeur
    - Bail pour 6 ans de Noël 1575 et moyennant 180 livres du port et passage du Pecq (78) près Saint-Germain-en-Laye, par Frère Jean Huon, docteur en théologie proviseur du Collège Saint-Bernard, ordre de Citeaux, à Guillaume Maurice, marchand au Pecq, dont le fils, Jean Maurice, marchand au Pecq, se porte caution., 9 octobre 1575; MC/ET/XXXIII/209
      bail; Huon, Jean; Maurice, Guillaume; Maurice, Jean; docteur d'université; commerçant
    - Bail pour 3 ans de la Saint-Rémy 1575 et moyennant 60 sols et 4 livres de beurre par an d'une vache à lait par Sébastienne Omirat veuve d'André Perdulcis, docteur en médecine, à Michel Nigot, laboureur à Vaugirard., 12 octobre 1575; MC/ET/XXXIII/209
      bail; Vaugirard (ancienne commune); Nigot, Michel; Omirat, Sébastienne; Perdulcis, André (15..?-15..); docteur d'université; agriculteur
    - Vente moyennant 17 livres par Denis Herpin, imprimeur à Paris, rue porte Bordelle, et Catherine Herpin, sa sœur, veuve de Nicolas Brasson, vigneron à Sceaux (92), à Jean Moullineau, laboureur et boucher à Bourg-la-Reine (92), époux de Catherine Guillier, d'un quartier de terre à Bourg-la-Reine lieu dit Blagis, en la censive des Dames de Montmartre, et chargé de 5 sols parisis de rente envers l'église de Sceaux (92) pour la fondation d'une messe., 14 novembre 1575; MC/ET/XXXIII/209
      acte de vente; Sceaux (Hauts-de-Seine); Herpin, Denis; Herpin, Catherine; Brasson, Nicolas; Moullineau, Jean; Guillier, Catherine; imprimeur; viticulteur; agriculteur; boucher
    - Constitution, moyennant 120 livres, de 10 livres de rente par Claude Gueseau, laboureur à Issy, -les-Moulineaux, 92 et Claude Dauteul, sa femme, à Thomas Moreau, pédagogue au collège de Navarre., 19 novembre 1575; MC/ET/XXXIII/209
      constitution de rente; Issy-les-Moulineaux (Hauts-de-Seine); Dauteul, Claude; Gueseau, Claude; Moreau, Thomas; agriculteur; enseignant
    - Contrat de mariage entre Michel Gasnier, laboureur à Villejuif (94), et Nicole Milleur, veuve de Blaise Raoullet, marchand à Saint-Marcel-les-Paris., 27 novembre 1575; MC/ET/XXXIII/209
      contrat de mariage; Villejuif (Val-de-Marne); Saint-Marcel (faubourg); Gasnier, Michel; Milleur, Nicole; Raoullet, Blaise; agriculteur; commerçant
    - Antoine Soret, cuisinier à Paris, reconnaît avoir reçu toute la vaisselle d'étain appartenant au collège du Cardinal-Lemoine et dont il sera fait inventaire et promet servir de son état le collège moyennant 70 livres par an., 4 décembre 1575; MC/ET/XXXIII/209
      reconnaissance; Cardinal Lemoine (collège du); Soret, Antoine; cuisinier
    - Testament de François Du Houlsois, procureur au Châtelet, gisant au lit, malade., 5 décembre 1575; MC/ET/XXXIII/209
      testament; Du Houlsois, François; procureur de justice (Ancien Régime)
    - Testament de Jean Mauger, pédagogue au collège de Boncourt, gisant au lit malade à l'hôtel de L'Image Notre-Dame-de-Liesse, rue de Bièvres. Et confirmation du 23 décembre 1575., 21 décembre 1575 - 23 décembre 1575; MC/ET/XXXIII/209
      testament; ratification; Bièvre (rue de); Mauger, Jean; enseignant
    - Vente moyennant 650 livres par Adrien Champion, écolier étudiant en Médecine, à Antoine Fourqueau, étudinat en Médecine à Paris, de tous les meubles qui lui sont échus par la succession de Nicolas Champion, son frère, vivant marchand de soie à Paris., 17 décembre 1595; MC/ET/XXXIII/209
      acte de vente; négociant; étudiant
  - Minutes. 1576, MC/ET/XXXIII/210; registre
    - Bail pour 6 ans de la Saint-Jean-Baptiste 1576 et moyennant 190 livres d'une maison à Paris, place Maubert, par Madeleine Budé, veuve de François Du Haulsois, à Nicolas Marchant, licencié en médecine., MC/ET/XXXIII/210
      bail; Maubert (place)
    - Contrat de mariage entre Pierre Touquoy, procureur en Parlement, et Jeanne Brisseau, veuve de Martin Malaquin, vivant procureur en Parlement. Et quittance de dot du 10 février 1576, et contre-lettre du 7 février 1576., 19 janvier 1576; MC/ET/XXXIII/210
      contrat de mariage; Touquoy, Pierre; Brisseau, Jeanne; Malaquin, Martin
    - Quittance de Jacques de Bonnefoy, procureur au parlement, au nom de Jean Delacombre, marchand, de la somme de 1.560 l. 18s. 10d.t., payée par les mains de Antoine Dumoulin, écuyer seigneur de Bongons, et de Regnard Saudron, greffier, au nom de Françoise de Courtenay, dame de la Granche., 20 janvier 1576; MC/ET/XXXIII/210
      quittance; Bonnefoy, Jacques de; Delacombre, Jean de; Dumoulin, Antoine; Saudron, Regnard; procureur de justice (Ancien Régime); commerçant; greffier
    - Vente moyennant 160 livres par Madeleine Budé veuve de François Du Houlsois, procureur au Châtelet, de la pratique de son défunt mari à Thomas Perier, notaire au Châtelet., 22 janvier 1576; MC/ET/XXXIII/210
      acte de vente; Budé, Madeleine; Houlsois, François du; Périer, Thomas; procureur de justice (Ancien Régime); notaire
    - Après renonciation par Georges Darre, maître queue, et sa femme, au bail qui leur avait été fait le 27 septembre 1574, la Nation de France baille pour 99 ans, et moyennant 24 livres par an, à Jean Rabeil, orfèvre à Paris, et Anne Esther, sa femme, une maison à Paris, rue au Feurre, à l'enseigne de ' La Bannière de France ', gravée en pierre de taille sur la façade qui ne pourra être enlevée., 28 janvier 1576; MC/ET/XXXIII/210
      renonciation; bail; Fouarre (rue du); Nation de France; cuisinier; orfèvre
    - Déclaration de Jérôme Maigret, notaire au Châtelet, disant que quoique par son contrat de mariage avec Nicole Guereau (passé devant Dutot et Dohin le 14 novembre 1575) il ait été dit qu'il n'avait pas de dettes, il reconnaît que les 50 l. de rente constituées à Claude Thifaine, officier à Paris, par ses pères et mères, Marion Maigret, marchand mercier, et Simone Aballin, moyennant 600 l., ont été utilisé pour payer son office de notaire, et promet en garants ses parent., 29 janvier 1576; MC/ET/XXXIII/210; fol.0019
      déclaration; Maigret, Jérôme; Guereau, Nicole; Thifaine, Claude; Maigret, Marion; Aballin, Simone; notaire; commerçant
    - Vente, moyennant 3.350 livres, de l'état et office de commissaire et examinateur au Châtelet dont il est pourvu, par Pasquier Vallée à Etienne Dorron, fils de Mathurin Dorron, et clerc de Pierre Seguier, seigneur d'Autruy, lieutenant civil de la prévôté de Paris., 10 février 1576; MC/ET/XXXIII/210
      Et procuration ad resignandum du même jour, et contre-lettre aussi du même jour.
      acte de vente; Vallée, Pasquier; Dorron, Etienne; Dorron, Mathurin; Seguier, Pierre (seigneur d'Autruy); commissaire au Châtelet (Ancien Régime); lieutenant civil ou criminel (Ancien Régime)
    - Philippe Le Febvre, avocat, se constitue caution envers l'Université, de Jean de Laistre, receveur de l'Université, ce qui est accepté par Simon Laffille, scribe de l'Université., 12 mars 1576; MC/ET/XXXIII/210
      Fichier dit 'général' XVIe siècle, supplément (env. 500 actes), par le personnel du Minutier, 1930-1999. (fichier papier entièrement dématérialisé; voir contexte dans le Plan d’orientation général - Notaires de Paris, guides thématiques du Minutier).
      Date de création de la notice: 2010
      cautionnement; Le Febvre, Philippe; Laistre, Jean de; Laffille, Simon; avocat
    - Pour vider les différends qui sont entre eux, Jean Le Pelletier, docteur en théologie, grand-maître du collège de Navarre, au nom de Julien Le Pelletier, son neveu, sous-maître des artiens du collège, Claude Petitjan, licencié en théologie et Richard Mornet, clerc de la chapelle du collège, nomment arbitres Maximilien Guillart, docteur en théologie, Guillaume Rose, licencié en théologie, et Hippolyte Mornet, boursier artien, tous du collège., 14 mars 1576; MC/ET/XXXIII/210
      nomination; Guillart, Maximilien; Le Pelletier, Jean; Le Pelletier, Julien; Mornet, Hippolyte; Mornet, Richard; Petitjean, Claude; Rose, Guillaume; docteur d'université; étudiant; enseignant
    - Claude de Sauzay, secrétaire de la chambre du Roi, promet de remettre à Nicolas Fougerets, étudiant au collège des Lombards, et à Jean Fougerets, son frère, marchand à Cosne, les lettres de provision de l'état de grenetier alternatif au grenier à sel de Bonny-sur-Loire et de procureur du roi au même grenier moyennant 900 livres., 15 mars 1576; MC/ET/XXXIII/210
      promesse; Cosne-Cours-sur-Loire (Nièvre); Bonny-sur-Loire (Loiret); étudiant; commerçant; commerçant
    - Quittance de 318 livres 5 sols par le collège de Navarre à Robert Legoys, marchand bourgeois de Paris, pour le rachat (300 livres) et arrérage de 25 livres de rente, et arrérages, légués au collège par Henri Cename, prêtre, docteur en théologie., 24 mars 1576; MC/ET/XXXIII/210
      quittance; Navarre (collège de); Collège de Navarre; prêtre; docteur d'université
    - Constitution, moyennant 300 livres, de 25 livres de rente par Jacques Lemoyne, principal des grammairiens du collège de Navarre, au collège de Navarre. Et quittance de rachat du 22 mars 1577., 24 mars 1576 - 22 mars 1577; MC/ET/XXXIII/210
      constitution de rente; Navarre (collège de); Le Moyne, Jacques; enseignant
    - Bail pour 6 ans de la Saint-Martin 1575 et moyennant 20 écus d'or et 12 livres de beurre par an, des terres de la cure Saint-Eparche d'Auteuil-le-Roi, 78 par André Vicqueux, régent de l'Université, curé, à Richard Basmoys, marchand et laboureur à Auteuil., 28 mars 1576; MC/ET/XXXIII/210
      Précisions sur les lieux: Auteuil (Yvelines)--Saint-Eparche (église)
      bail; Basmoys, Richard; Vicqueux, André; curé; agriculteur; commerçant
    - Jean Piretony, marchand à Château-Sausay, pays de Nivernois, promet à Jacques Lemoyne, principal des grammairiens du collège de Navarre, de lui acheter 200 voies de bois et de les livrer au Port de la Tournelle, d'ici la fin du mois de Juillet, à raison de 72 sols 6 deniers et reconnaître avoir reçu un acompte de 400 livres., 18 avril 1576; MC/ET/XXXIII/210
      Précisions sur les lieux: Corvol-l'Orgueilleux (Nièvre)--Sauzay
      promesse; Corvol-l'Orgueilleux (Nièvre); Tournelle (port de la); Lemoyne, Jacques; Piretony, Jean; enseignant; commerçant
    - dont Maximilien Guillart, docteur en théologie, Hippolyte Mornet, boursier du collège de Navarre, et Guillaume Rose, licencié en théologie, nommés arbitre pour régler les différends entre Juilien Le Pelletier, docteur en théologie, sous-maître du collège de Navarre, neveu de Jean Le Pelletier, docteur en théologie, grand-maître du collège de Navarre, Claude Petitjan, licencié en théologie, et Richard Mornet, clerc de la chapelle du collège de Navarre., 14 mai 1576; MC/ET/XXXIII/210
      nomination; Navarre (collège de); Guillart, Maximilien; Le Pelletier, Jean; Le Pelletier, Julien; Mornet, Richard; Petitjean, Claude; étudiant
    - Testament de Guillaume Bon, prêtre habitué en l'église Saint-Etienne-du-Mont à Paris, gisant au lit, malade., 15 mai 1576; MC/ET/XXXIII/210
      testament; Bon, Guillaume; prêtre
    - Transaction entre Nicolas Parent, secrétaire du cardinal de Guise et Jean Cotereau l'aîné, docteur en théologie, chanoine de Tournay, représenté par Jean Cotereau le jeune, son frère, au sujet des frais d'une procédure relative à la cure de Hay (89), diocèse de Sens., 17 mai 1576; MC/ET/XXXIII/210
      accord; Cotereau, Jean (le jeune); Cotereau, Jean (l'aîné); Parent, Nicolas; chanoine; docteur d'université; intendant particulier (Ancien Régime)
    - Contrat de mariage entre Jacques Boullanger, maître épingleur à Paris, et Jacqueline Huppé, fille de Jeanne Maurel, veuve de Philippe Huppé, vivant marchand à Eu., 27 mai 1576; MC/ET/XXXIII/210
      contrat de mariage; Boullanger, Jacques; Huppé, Jacqueline; Maurel, Jeanne; Huppé, Philippe; commerçant
    - Obligation par frère Louis Crugnet, prêtre, profès de Marmoutiers, de payer 30 livres de pension par an, à François de Dampmartin, docteur en théologie, que lui a permuté le prieur de Saint-Martin-de-Beauvais, diocèse de Therononne, contre celui de Notre-Dame-d'Alluyes, diocèse de Chartres, qui est beaucoup plus pauvre., 6 juin 1576; MC/ET/XXXIII/210
      Précisions sur les lieux: Alluyes (Eure-et-Loir)--Notre-Dame (église); Beauvais (Oise)--Saint-Martin (prieuré)
      obligation; Alluyes (Eure-et-Loir); Beauvais (Oise); Crugnet, Louis; Dampmartin, François de; docteur d'université; abbé; prêtre; religieux
    - Testament de Claude Le Parchemynier, seigneur de La Haudouze, secrétaire de la chambre du Roi, Premier secrétaire de la Reine d'Ecosse, douairière de France, logé au Collège Saint-Jean-de-Latran, gisant au lit, malade., 5 juillet 1576; MC/ET/XXXIII/210
      testament; Le Parchemynier, Claude (seigneur de la Haudouze); secrétaire du roi (Ancien Régime); officier de la Chambre du roi (Ancien Régime)